---
title: "HW3"
subtitle: "Ising model"
date: today
author: 陳凱騫
format:
 pdf:
    include-in-header:
      - text: |
         \usepackage{setspace,relsize}
         \usepackage{geometry}
         \geometry{verbose,tmargin=2.5cm,bmargin=2.5cm,lmargin=2.5cm,rmargin=2.5cm}
         \setmonofont{Microsoft JhengHei UI} 
mainfont: "Microsoft JhengHei UI"
toc: true
documentclass: article
pdf-engine: xelatex
execute:
  tidy: true
---

## 簡介

2D Ising 模型是統計物理中經典的模型，用於研究磁性材料的相變現象。本次模擬將使用**Metropolis 演算法**，來分析能量、磁化率、比熱等隨溫度變化的行為。



## **模型設定**

- Ising Hamiltonian定義如下：
\[
H = -J \sum_{\langle i,j \rangle} S_i S_j
\]
其中：
- $ S_i $ 是自旋，取值 $ \pm 1 $。
- $ J > 0 $ 表示自旋間的交互作用。
- $ \langle i,j \rangle $ 表示最近鄰居的交互作用。



## **主要程式碼**

在 R 中，我們將：
1. 建立隨機初始自旋矩陣。
2. 使用 Metropolis 演算法進行蒙地卡羅模擬。
3. 計算並視覺化系統能量、磁化率、比熱等物理量。

### **程式碼區段**

```{r setup, include=FALSE}
knitr::opts_chunk$set(echo = TRUE, warning=FALSE, message=FALSE)
```

```{r libraries}
# 載入必要的套件
library(ggplot2)
library(gridExtra)
```

### **1. 初始參數與設定**

```{r parameters}
# 模型參數
L <- 16           # 格點大小 (L x L)
J <- 1            # 交換作用強度
T_seq <- seq(1.5, 3.5, length.out = 40) # 溫度範圍
steps_eq <- 1000  # 平衡步數
steps_mc <- 1000  # 蒙地卡羅步數
```

### **2. 初始自旋配置**

```{r init_state}
initial_state <- function(L) {
  # 隨機生成 L x L 的自旋矩陣 (-1 或 1)
  matrix(sample(c(-1, 1), L * L, replace = TRUE), L, L)
}
```

### **3. 計算能量與 Metropolis 演算法**

```{r metropolis}
calc_energy <- function(spin_matrix, J) {
  # 計算總能量
  E <- 0
  L <- nrow(spin_matrix)
  for (i in 1:L) {
    for (j in 1:L) {
      Si <- spin_matrix[i, j]
      nb <- spin_matrix[(i %% L) + 1, j] + 
            spin_matrix[(i - 2) %% L + 1, j] + 
            spin_matrix[i, (j %% L) + 1] + 
            spin_matrix[i, (j - 2) %% L + 1]
      E <- E - J * Si * nb
    }
  }
  return(E / 2) # 每個鄰居重複計算過
}

metropolis_step <- function(spin_matrix, beta, J) {
  # Metropolis 演算法的單步更新
  L <- nrow(spin_matrix)
  for (k in 1:(L * L)) {
    i <- sample(1:L, 1)
    j <- sample(1:L, 1)
    Si <- spin_matrix[i, j]
    nb <- spin_matrix[(i %% L) + 1, j] + 
          spin_matrix[(i - 2) %% L + 1, j] + 
          spin_matrix[i, (j %% L) + 1] + 
          spin_matrix[i, (j - 2) %% L + 1]
    dE <- 2 * J * Si * nb
    if (dE <= 0 || runif(1) < exp(-dE * beta)) {
      spin_matrix[i, j] <- -Si
    }
  }
  return(spin_matrix)
}
```

### **4. 蒙地卡羅模擬與結果**

```{r simulation}
simulate_ising <- function(L, T_seq, steps_eq, steps_mc, J) {
  E_list <- M_list <- numeric(length(T_seq))
  for (t in 1:length(T_seq)) {
    T <- T_seq[t]
    beta <- 1 / T
    spin_matrix <- initial_state(L)
    
    # 平衡步數
    for (step in 1:steps_eq) {
      spin_matrix <- metropolis_step(spin_matrix, beta, J)
    }
    
    # 蒙地卡羅步數
    E <- M <- 0
    for (step in 1:steps_mc) {
      spin_matrix <- metropolis_step(spin_matrix, beta, J)
      E <- E + calc_energy(spin_matrix, J)
      M <- M + abs(sum(spin_matrix))
    }
    
    # 平均能量與磁化
    E_list[t] <- E / steps_mc
    M_list[t] <- M / (steps_mc * L * L)
  }
  return(data.frame(T = T_seq, Energy = E_list, Magnetization = M_list))
}

# 執行模擬
results <- simulate_ising(L, T_seq, steps_eq, steps_mc, J)
```

### **5. 視覺化結果**

```{r plots}
# 能量與磁化率的變化
p1 <- ggplot(results, aes(x = T, y = Energy)) + 
      geom_point(color = "red") + geom_line() +
      labs(title = "能量隨溫度變化", x = "溫度 (T)", y = "能量")

p2 <- ggplot(results, aes(x = T, y = Magnetization)) + 
      geom_point(color = "blue") + geom_line() +
      labs(title = "磁化率隨溫度變化", x = "溫度 (T)", y = "磁化率")

grid.arrange(p1, p2, ncol = 2)
```


## **結果與討論**

1. **能量 $ E $**：隨著溫度增加，系統能量逐漸趨於穩定。
2. **磁化率 $ M $**：在低溫區域，磁化率維持較高，隨溫度接近臨界溫度 $ T_c $ 時快速下降，顯示出相變行為。


## **結論**

我們使用 Metropolis 演算法成功模擬了2D Ising模型，並觀察到了能量與磁化率隨溫度變化的趨勢。此結果與理論預測一致，證明了相變在2D Ising模型中的存在。


### **操作步驟**
1. 在 RStudio 中建立一個新檔案，選擇 **R Markdown**。
2. 將上述程式碼貼上，儲存為 `ising_model_simulation.Rmd`。
3. 點擊 **Knit** 生成 HTML 報告。

這份報告將包括 Ising 模型的理論背景、程式碼、模擬結果及圖表展示。若有其他需求或修改，請隨時告訴我！